【裁判字號】    98,簡上,1432
【裁判日期】    990208
【裁判案由】    勞動基準法
【裁判全文】
臺灣板橋地方法院刑事判決            98年度簡上字第1432號
上  訴  人
即  被  告  堉誠實業有限公司
兼代 表 人  丙○○
上列上訴人即被告等因違反勞動基準法案件，不服本院98年度簡
字第8254號，中華民國98年10月27日第一審判決（聲請簡易判決
處刑書：臺灣板橋地方法院檢察署98年度調偵字第1751號），提
起上訴，本院第二審合議庭判決如下：
    主  文
上訴駁回。
    事實及理由
一、本案經本院審理結果，認第一審簡易判決以被告堉誠實業有
    限公司（下稱堉誠公司）之代表人因執行業務違反雇主不得
    預扣勞工工資作為賠償費用之規定，處罰金銀元1 萬元即新
    臺幣3 萬元，被告丙○○違反雇主不得預扣勞工工資作為賠
    償費用之規定，處罰金銀元1 萬元即新臺幣3 萬元，如易服
    勞役，以新臺幣1,000 元折算1 日，其認事、用法及量刑均
    無不當，應予維持，並引用第一審判決書記載之事實、證據
    及理由（如附件）。
二、上訴人即被告堉誠公司暨兼代表人丙○○之上訴意旨略以：
    當時係因員工甲○○離職時金額不清楚，林女復未親自來堉
    誠公司當面確認，以致未能發放其薪資，而員工乙○○則因
    個人疏失造成堉誠公司匯兌損失，乃口頭協議以其薪資作為
    上開損失之費用，均無預扣薪資之情事，嗣經勞資協調後，
    亦有通知彼等可至堉誠公司領取薪資，並未違反勞動基準法
    之規定，爰於法定期間內提起上訴云云。
三、經查：
  (一)本件被告之供述及被告以外之人於審判外之陳述暨相關筆錄
    、書證，檢察官、被告均未於本案言詞辯論終結前聲明異議
    ，本院審酌該等陳述、筆錄、書證作成時之情況，亦無何等
    違背刑事訴訟程序或顯不可信之情形，倘以之作為本案認定
    犯罪事實之基礎，尚屬適當，爰依刑事訴訟法第156 條第1
    項、第159 條之5 等規定，認均具有證據能力，合先敘明。
  (二)被告堉誠公司之代表人丙○○確有因執行業務而預扣勞工甲
    ○○、乙○○等人工資作為賠償費用之事實，業據原審認定
    明確，並有如附件所示之各該證據可資佐證，堪認被告堉誠
    公司暨兼代表人丙○○確有上揭違反勞動基準法之情事，殆
    無疑問，被告堉誠公司兼代表人丙○○所為上開辯解，顯不
    足採。
  (三)本院綜理本案全部事證，認原審就被告堉誠公司暨兼代表人
    丙○○之上揭違反勞動基準法行為，引用如附件所示之證據
    、理由及法條，並衡酌彼等犯罪所生危害及被告丙○○犯罪
    之動機、目的、手段、犯後態度等一切情狀，分別量處如上
    所示之刑，並就被告丙○○部分諭知易服勞役之折算標準，
    其認事用法，俱無不合，量刑亦妥適，被告堉誠公司暨兼代
    表人丙○○上訴意旨，猶以原審已審慎衡酌過之事由，空言
    指摘原判決不當云云，為無理由，應予駁回。
據上論斷，應依刑事訴訟法第455 條之1 第1 項、第3 項、第36
8 條、第373 條，判決如主文。
本案經檢察官楊承瀚到庭執行職務
中    華    民    國    99    年    2     月    8     日
                  刑事第三庭  審判長法  官   王屏夏
                                    法  官   王偉光
                                    法  官   蘇揚旭
以上正本證明與原本無異
（不得上訴）
                                    書記官   林進煌
中    華    民    國    99    年    2     月    8     日
附錄本案論罪科刑法條全文：
勞動基準法第26條
（預扣工資之禁止）
雇主不得預扣勞工工資作為違約金或賠償費用。
勞動基準法第78條
（罰則（四））
違反第 13 條、第 17 條、第 26 條、第 50 條、第 51 條或第
55條第 1 項規定者，科 3 萬元以下罰金。
勞動基準法第81條
（處罰之客體）
法人之代表人、法人或自然人之代理人、受僱人或其他從業人員
，因執行業務違反本法規定，除依本章規定處罰行為人外，對該
法人或自然人並應處以各該條所定之罰金或罰鍰。
但法人之代表人或自然人對於違反之發生，已盡力為防止行為者
，不在此限。
法人之代表人或自然人教唆或縱容為違反之行為者，以行為人論
。

司法院資訊處製作；財團法人民間司法改革基金會備份。
